【裁判字號】    92,易,347
【裁判日期】    920819
【裁判案由】    家庭暴力防治法之傷害
【裁判全文】
臺灣彰化地方法院刑事判決                          九十二年度易字第三四七號
    公  訴  人  臺灣彰化地方法院檢察署檢察官
    被      告  甲○○
右列被告等因傷害案件，經檢察官提起公訴 (九十二年度偵字第二一四九號)，本院
判決如左：
    主      文
甲○○傷害人之身體，處有期徒刑貳月，如易科罰金，以參佰元折算壹日。
    事      實
一、甲○○為現役軍人，與乙○○育有一子，二人具有事實上之夫妻關係，屬家庭暴
    力防治法第三條第二款所規定之家庭成員關係。甲○○於當兵放假期間，於民國
    九十一年十一月二十五日晚上八時許，在乙○○位於彰化縣員林鎮○○路三商百
    貨後方之三樓租賃處，因乙○○拒絕與其一同外出，二人為小孩照顧問題發生爭
    吵，詎甲○○竟基於傷害人身體之故意，徒手毆打乙○○，並以腳踢乙○○，致
    使乙○○受有頭面三處瘀傷、右手第二、三、四指撕裂傷併第四指指甲缺損一點
    二乘○點二公分、雙肘部瘀傷各二公分、左膝部擦傷○點八乘○點二公分等傷害
    。
二、案經被害人乙○○訴由臺灣彰化地方法院檢察署檢察官偵查起訴。
    理    由
一、訊據被告甲○○對有於右揭時、地前往告訴人乙○○住處並發生拉扯乙節，固不
    諱言，惟辯稱：伊沒有打告訴人，只有拉她左手而已，不知她有無跌倒云云，惟
    查，被告於偵查中供稱是她自己在上址三樓快到二樓時跌倒，嗣又於偵查中改稱
    伊沒看見她跌倒云云，足見被告前後所述矛盾不一。次查，右揭事實，業據告訴
    人乙○○指訴歷歷，並有伍倫綜合醫院九十一年十一月二十六日出具之驗傷診斷
    書一紙在卷可參，若被告未毆打乙○○：何以告訴人受有上開傷害？是被告上開
    辯解，顯係卸責之詞，不足採信。本件事證明確，被告傷害犯行，堪予認定。
二、核被告所為，係犯刑法第二百七十七條第一項之傷害罪，爰審酌被告犯罪之動機
    、目的、手段、被害人受傷之程度及被告犯後態度等一切情狀，量處如主文所示
    之刑，並諭知如易科罰金之折算標準。
三、據上論斷，應依刑事訴訟法第二百九十九條第一項前段、刑法第二百七十七條第
    一項、第四十一條第一向前段、罰金罰鍰提高標準條例第一條前段、第二條，判
    決如主文。
本案經檢察官陳茂亭到庭執行職務。
中      華      民      國      九十二      年    八    月    十九     日
                                    臺灣彰化地方法院刑事第三庭
                                        法      官
                                        法院書記官  陳文俊
右正本證明與原本無異。
告訴人或被害人對於判決如有不服具備理由請求檢察官上訴者，其上訴期間之計算係
以檢察官收受判決正本之日期為準。
中      華      民      國      九十二      年    八    月    二十六    日
刑法第二百七十七條
傷害人之身體或健康者，處三年以下有期徒刑，拘役或一千元以下罰金。
犯前項之罪，因而致人於死者，處無期徒刑或七年以上有期徒刑，致重傷者，處三年
以上，十年以下有期徒刑。


司法院資訊處製作；財團法人民間司法改革基金會備份。
